臺灣板橋地方法院刑事判決　　　　　　 100年度訴字第1009號
公　訴　人　臺灣板橋地方法院檢察署檢察官
被　　　告　吳志龍
上列被告因違反毒品危害防制條例案件，經檢察官提起公訴（10
0 年度毒偵字第2329號），本院依簡式審判程序判決如下：
    主  文
吳志龍施用第一級毒品，累犯，處有期徒刑捌月。又施用第二級
毒品，累犯，處有期徒刑陸月。應執行有期徒刑壹年。
    事  實
一、吳志龍前因施用毒品案件，經本院以95年度毒聲字第2009號
    裁定送勒戒處所觀察、勒戒後，認無繼續施用毒品之傾向，
    於民國95年11月28日執行完畢釋放，並由臺灣板橋地方法院
    檢察署檢察官以95年度毒偵字第7113號為不起訴處分確定。
    復因施用毒品案件，經臺灣臺北地方法院以98年度訴字第48
    號判處有期徒刑6 月、4 月，應執行有期徒刑8 月，並經臺
    灣高等法院以98年度上訴字第1648號判決駁回上訴確定，已
    於99年2 月23日易科罰金執行完畢。仍不知悔改，竟於上開
    觀察、勒戒執行完畢釋放後5 年內，基於施用第一級毒品海
    洛因、第二級毒品甲基安非他命之犯意，於99年12月10日晚
    上9 時許、同日某時（起訴書略載為99年12月11日為警採尿
    前回溯96小時內之某時），均在臺北縣五股鄉（現改制為新
    北市五股區○○○路○ 段197 巷6 號2 樓，分別以將海洛因
    摻入香菸內點燃吸用、將甲基安非他命置入吸食器玻璃球內
    燒烤吸聞所生煙氣之方法，施用第一級毒品海洛因及第二級
    毒品甲基安非他命各1 次。嗣為警於99年12月10日晚上10時
    許，在其當時位於臺北縣淡水鎮（現改制為新北市淡水區）
    水碓28之1 號6 樓居所內查獲，經警採集吳志龍之尿液檢體
    送驗結果，呈鴉片類及安非他命類之陽性反應，始悉上情。
二、案經臺北市政府警察局信義分局報請臺灣臺北地方法院檢察
    署檢察官呈請臺灣高等法院檢察署檢察長令轉臺灣板橋地方
    法院檢察署檢察官偵查起訴。
    理  由
一、按除被告所犯為死刑、無期徒刑、最輕本刑為3 年以上有期
    徒刑之罪或高等法院管轄第一審案件者外，於第一次審判期
    日前之準備程序進行中，被告先就被訴事實為有罪之陳述時
    ，審判長得告知被告簡式審判程序之旨，並聽取當事人、代
    理人、辯護人及輔佐人之意見後，裁定進行簡式審判程序；
    受命法官行準備程序，與法院或審判長有同一之權限，刑事
    訴訟法第273 條之1 第1 項、第279 條第2 項前段定有明文
    。經核本件被告所犯係死刑、無期徒刑、最輕本刑為3 年以
    上有期徒刑以外之罪，其於準備程序中就被訴事實為有罪之
    陳述，經受命法官告知簡式審判程序之旨，並聽取公訴人及
    被告之意見後，本院認宜進行簡式審判程序，爰裁定由受命
    法官獨任進行簡式審判程序。是本件之證據調查，依刑事訴
    訟法第273 條之2 規定，不受同法第159 條第1 項、第161
    條之2 、第161 條之3 、第163 條之1 及第164 條至第170
    條規定之限制，合先敘明。
二、上揭事實，業據被告吳志龍於警詢及本院審理時坦承不諱，
    且被告為警查獲後，經警採集其尿液檢體送驗結果，呈鴉片
    類及安非他命類之陽性反應，亦有臺北市政府警察局偵辦毒
    品案件尿液檢體委驗單、臺灣尖端先進生技醫藥股份有限公
    司99年12月29日濫用藥物檢驗報告各1 份附卷可稽（見100
    年度毒偵字第494 號卷第5 、6 頁），足以擔保被告之任意
    性自白與事實相符，而值採信。此外，被告前因施用毒品案
    件，經本院以95年度毒聲字第2009號裁定送勒戒處所觀察、
    勒戒後，認無繼續施用毒品之傾向，於95年11月28日執行完
    畢釋放，並由臺灣板橋地方法院檢察署檢察官以95年度毒偵
    字第7113號為不起訴處分確定等情，有臺灣高等法院被告前
    案紀錄表在卷可考，其於上開觀察、勒戒執行完畢後5 年內
    ，再犯本案施用毒品罪，自應依法訴追處罰。綜上所述，本
    案事證明確，被告犯行堪予認定，應依法論科。
三、按海洛因、甲基安非他命分別係屬毒品危害防制條例第2 條
    第2 項第1 、2 款所定之第一、二級毒品。是核被告所為，
    係犯毒品危害防制條例第10條第1 項之施用第一級毒品罪、
    同條第2 項之施用第二級毒品罪。其持有第一級毒品海洛因
    、第二級毒品甲基安非他命之低度行為，各為施用之高度行
    為所吸收，不另論罪。所犯上開2 罪，犯意各別，行為互殊
    ，應予分論併罰。又被告前因施用毒品案件，經臺灣臺北地
    方法院以98年度訴字第48號判處有期徒刑6 月、4 月，應執
    行有期徒刑8 月，並經臺灣高等法院以98年度上訴字第1648
    號判決駁回上訴確定，已於99年2 月23日易科罰金執行完畢
    乙節，有臺灣高等法院被告前案紀錄表可憑，其於有期徒刑
    執行完畢後，5 年以內，故意再犯有期徒刑以上之上開2 罪
    ，均為累犯，皆應依刑法第47條第1 項規定加重其刑。爰審
    酌被告前因施用毒品，曾接受觀察、勒戒之執行完畢，獲有
    不起訴處分之寬典，仍不思抗拒毒品誘惑，再次漠視法令而
    犯本案2 罪，非但戕害自我健康，對於社會風氣、治安亦潛
    有相當危害，惟念其施用毒品所生惡害，實以自戕身心健康
    為主，對於他人生命、身體、財產等法益，尚無重大明顯之
    實害，兼衡其智識程度、犯罪之動機、目的、手段暨於警詢
    及本院審理時均坦承犯行、態度良好等一切情狀，分別量處
    如主文所示之刑，並定其應執行刑，以示懲儆。
據上論斷，應依刑事訴訟法第273 條之1 第1 項、第299 條第1
項前段，毒品危害防制條例第10條第1 項、第2 項，刑法第11
條前段、第47條第1 項、第51條第5 款，判決如主文。
本案經檢察官陳旭華到庭執行職務
中    華    民    國   100    年    7     月    27    日
                  刑事第九庭   法  官 朱嘉川
以上正本證明與原本無異。
如不服本判決應於收受送達後10日內向本院提出上訴書狀，並應
敘述具體理由；其未敘述上訴理由者，應於上訴期間屆滿後20日
內向本院補提理由書（均須按他造當事人之人數附繕本）「切勿
逕送上級法院」。
                                書記官  林伶芳
中    華    民    國   100    年    7     月    28    日
附錄本案論罪科刑法條全文：
毒品危害防制條例第10條：
施用第一級毒品者，處6 月以上5 年以下有期徒刑。
施用第二級毒品者，處3 年以下有期徒刑。